【裁判字號】    91,交聲,622
【裁判日期】    920123
【裁判案由】    違反道路交通管理處罰條例聲明異議
【裁判全文】
臺灣桃園地方法院刑事交通事件裁定                九十一年度交聲字第六二二號
    原處分機關  交通部公路局新竹監理所中壢監理站
    異  議  人  甲○○  男  三.
右列受處分人因違反道路交通管理處罰條例案件，對於交通部公路局新竹區監理所桃
園監理站桃監裁字第五二─ＡＢＸ四二八三七七號違反道路交通管理事件裁決書，聲
明異議，本院裁定如左：
        主  文
原處分撤銷。
甲○○不罰。
        理  由
一、按受處分人之聲明異議有理由者，交通法庭應以裁定將原處分經聲明異議之部分
    撤銷，道路交通案件處理辦法第二十條前段定有明文。
二、原處分意旨略以：本件異議人即受處分人甲○○駕駛車號ＫＧ－八九七０號小客
    車，於民國九十一年五月十日凌晨零時三十三分許行經台北市○○○路、桂林路
    口，為台北市政府警察局交通分隊員警攔截舉發「酒後駕車」在案等情，固據桃
    園市政府警察局萬華分局函敘甚明，復有台北市政府警察局萬華分局舉發違反道
    路交通管理事件通知單附卷可稽。惟訊據異議人堅決否認有酒後駕車違反交通規
    則之行為，辯稱：伊曾於九十年十二月五日在台北縣林口鄉林口黃昏市場附近，
    遺失身分證、汽車駕照、行照、信用卡等證件，並因此向桃園縣警察局龜山分局
    坪頂派出所報案，其並未駕駛過車號ＫＧ－八九七０號小客車，此次交通違規事
    件，係他人冒用其證件等語。
三、經查：證人即製作前揭舉發通知單之台北市政府警察局萬華分局交通分隊警員張
    錦誌到庭證稱：「舉發當時是九十一年五月十日凌晨零時三十三分，違規人有拿
    甲○○駕照給我，我們根據駕照填載舉發單，我們看駕照的照片已經很舊了，無
    法判斷是否真正的持用人。」等語在卷，經本院當庭諭請證人張錦誌指認異議人
    是否確為違規之人，證人張錦誌證稱：「違規人與庭上的異議人看起來不太一樣
    ，違規人比較胖。‧‧‧。」等語明確在卷。而異議人曾於九十年十二月五日下
    午二時三十分許在台北縣林口鄉林口黃昏市場附近，遺失身分證、汽車駕照、行
    照、信用卡等證件，並向桃園縣警察局龜山分局坪頂派出所報案乙節，亦有該派
    出所受理各類案件紀錄表乙紙在卷足佐。又本院當庭諭請異議人書寫其姓名二十
    次，與台北市政府警察局萬華分局舉發違反道路交通管理事件通知單上之署名「
    甲○○」勘驗比對結果：異議人的當庭簽名與舉發單上的簽名，三個字的運筆方
    式與舉發單上之簽名不同，「吳」字最後二筆，異議人是分開寫，舉發單上的「
    吳」最後二筆是連在一起，「世」字異議人筆跡比較小，違規人所寫的比較大，
    不工整。「榮」字運筆方式，底下的「 」字違規人與異議人的運筆方式都不同?
    有勘驗筆錄存卷足徵，則異議人上開所稱應堪採信。顯見異議人確未有於右揭員
    警舉發之時、地，酒後駕駛車號ＫＧ－八九七０號小客車之違規行為甚明。此外
    ，復查無其他積極證據證明異議人確有前開所述之交通違規情事。綜上所述，原
    裁決機關僅憑舉發單位之單一指述，未審酌其他事由是否符合法條規範之意旨逕
    行裁罰異議人，自有未合，爰裁定異議人不罰。至本件違規者之確實姓名、年籍
    ，應由該管機關確實查明裁罰，併此敘明。
四、據上論斷，應依道路交通管理處罰條例第八十七條第二項、道路交通案件處理辦
    法第二十條前段裁定如主文。
中      華      民      國    九十二    年    一      月      二十三    日
                                     臺灣桃園地方法院交通法庭
                                         法  官   邱  滋  杉
右正本證明與原本無異。
如不服本裁定，應於裁定送達後五日內向本院提出抗告狀。
                                         書記官   周  巧  屏
中      華      民      國    九十二    年    一      月      二十三    日


司法院資訊處製作；財團法人民間司法改革基金會備份。
